# 请教陈版，有关于长投权益法，被投资方未实缴资本的处理

提问人：4091240 时间：2022-07-15 01:30:34
A公司和B公司共同设立投资C公司，A公司认缴资本 40 万（实际投资 150 万），B公司认缴资本 60 万（实缴资本 0 ）。此时A公司占股权比例40%，权益法。C公司第一年经营亏损 80 万。第二年继续融资，A公司额外追加认缴资本 20 万（追加投资 100 万），D公司认缴资本 80 万（实际投资 500 万）。增资后，A公司占股权比例30%，权益法。C公司第二年经营亏损 20 万。
B公司始终没有实缴资本。想问下A公司自始至终权益法下的长投怎么处理。（主要是想请教下权益法下，存在其他股东未实缴资本以及后续溢价增资，综合考虑怎么处理）
C公司的所有者权益变动
设立：
实收资本-A 40万
资本公积-A 110万
第一年后：
实收资本-A 40万
资本公积-A 110万
未弥补亏损 -100万
第二年增资后：
实收资本-A 60万
实收资本-D 80万
资本公积-A 190万
资本公积-D 420万
未弥补亏损 -120万

回答人：chenyiwei
这种情况下首先要明确为何B公司可以长期不出资，其他股东为何接受这一结果，有无其他安排（例如其他股东默认B以不符合通常出资条件但确实具有经济价值的技术、市场资源等投入C公司）等。然后要核对股东之间的协议和公司章程，以确定在实缴出资和认缴出资比例不一致情况下如何确定各方股东在期末净资产和本期净利润中所享有或应承担的份额。